【裁判字號】    99,上易,813
【裁判日期】    990630
【裁判案由】    詐欺
【裁判全文】
臺灣高等法院臺中分院刑事判決         99年度上易字第813號
上  訴  人
即  被  告  乙○○
上列上訴人因詐欺案件，不服臺灣臺中地方法院99年度易字第7
17號中華民國99年5月14日第一審判決（起訴案號：臺灣臺中地
方法院檢察署99年度偵緝字第139號），提起上訴，本院判決如
下：
    主  文
上訴駁回。
    理  由
一、按不服地方法院之第一審判決而上訴者，應向管轄第二審之
    高等法院為之。上訴書狀應敘述具體理由。上訴書狀未敘述
    上訴理由者，應於上訴期間屆滿後二十日內補提理由書於原
    審法院。逾期未補提者，原審法院應定期間先命補正。又第
    二審法院認為上訴書狀未敘述理由或上訴有第362條前段之
    情形者，應以判決駁回之。刑事訴訟法第361條、第367條前
    段分別定有明文。又同法第372條規定：「第367條之判決及
    對於原審諭知管轄錯誤、免訴或不受理之判決上訴時，第二
    審法院認其為無理由而駁回上訴，或認為有理由而發回該案
    件之判決，得不經言詞辯論為之。」。
二、次按，依刑事訴訟法第350條、第361條、第362條、第367條
    規定，不服地方法院之第一審判決而上訴者，須提出上訴書
    狀，並應敘述具體理由，為上訴必備之程式；其所提出之書
    狀未敘述上訴理由，或僅曾以言詞陳述上訴理由者，均應於
    上訴期間屆滿後二十日內補提理由書於第一審法院。第一審
    法院經形式審查，認逾期未補提上訴理由者，應定期間先命
    補正；逾期未補正者，為上訴不合法律上之程式，應以裁定
    駁回。倘已提出上訴理由，但所提非屬具體理由者，則由第
    二審法院以上訴不合法律上之程式，判決駁回。而所謂具體
    理由，必係依據卷內既有訴訟資料或提出新事證，指摘或表
    明第一審判決有何採證認事、用法或量刑等足以影響判決本
    旨之不當或違法，而構成應予撤銷之具體事由，始克當之（
    例如：依憑證據法則具體指出所採證據何以不具證據能力，
    或依憑卷證資料，明確指出所為證據證明力之判斷如何違背
    經驗、論理法則）；倘僅泛言原判決認定事實錯誤、違背法
    令、量刑失之過重或輕縱，而未依上揭意旨指出具體事由，
    或形式上雖已指出具體事由，然該事由縱使屬實，亦不足以
    認為原判決有何不當或違法者（例如：對不具有調查必要性
    之證據，法院未依聲請調查亦未說明理由，或援用證據不當
    ，但除去該證據仍應為同一事實之認定），皆難謂係具體理
    由，俾與第二審上訴制度旨在請求第二審法院撤銷、變更第
    一審不當或違法之判決，以實現個案救濟之立法目的相契合
    ，並節制濫行上訴（參照最高法院97年度台上字第892號判
    決）。
三、上訴人即被告乙○○（下稱被告）於99年6月2日聲明上訴，
    形式上雖提出書狀敘述上訴理由謂：在此之前多次跟甲○○
    先生票據換現金，無意使甲○○先生將錢財交付行使詐術之
    意。父親多次與甲○○先生協調後同意先還款20萬元整，爾
    後每月還款2萬元，共計還款108萬元，並於4月22日分別匯
    款新台幣12萬元及8萬元至甲○○先生所交付之銀行帳號，
    還款共計20萬元，然因5月4日之調解日甲○○先生卻堅持需
    由本人90年已離婚之前妻擔任保證人，不同意由本人之父親
    擔任保證人，致調解無法成立。本人已償還20萬元予甲○○
    先生，於4月22日匯款進張炎先生所交付之銀行帳號，表示
    還款誠意，絕無詐欺甲○○先生錢財之意。乃因被第三人倒
    帳致無力償還云云。經查，被告於原審即認罪（見原審卷第
    55頁反面），且原審判決就上訴人所提上訴理由已於判決理
    由欄二、詳細說明：「（被告）至本院原定99年4月22日宣
    判期日當日方匯款200000元還給證人甲○○，並請本院再開
    庭安排試行和解事宜，惟經本院再排定99年5月4日調解期日
    ，然因證人甲○○堅持需由被告之前配偶擔任保證人，方同
    意被告就餘款部分以分期付款方式償還，而被告表示其前配
    偶不願意擔任保證人，致無法調解成立等情，有本院99年5
    月4日調解結果報告書及同日簡式審判筆錄各1份存卷可參」
    等語，更於量刑時再審酌：「顯見被告於99年4月22日後已
    有誠意與證人甲○○談和解並願意就餘款部分分期清償，然
    因未臻證人甲○○要求之條件而未果，又其犯後坦承犯行，
    態度尚稱良好等一切情狀」等語。上訴人上開上訴意旨均已
    經原審判決詳為審酌，此觀之原審判決理由欄自明，而上訴
    人並未提出其他任何具體之理由指摘原審判決不當或違法，
    且經核原審認事用法量刑亦無何違誤之處，依上揭說明，自
    非屬得上訴第二審之具體理由。被告提起本件上訴顯不合法
    律上程式，爰不經言詞辯論，判決駁回上訴。
四、據上論斷，應依刑事訴訟法第367條前段、第372條，判決如
    主文。
中    華    民    國    99    年    6     月    30    日
            刑事第二庭    審判長法  官  李  璋  鵬
                                法  官  胡  森  田
                                法  官  胡  忠  文
以上正本證明與原本無異。
不得上訴。
                                書記官  廖  家  莉
中    華    民    國    99    年    6     月    30    日

司法院資訊處製作；財團法人民間司法改革基金會備份。
